【裁判字號】    90,訴,5504
【裁判日期】    901128
【裁判案由】    清償債務
【裁判全文】
臺灣臺北地方法院民事判決  九十年度訴字第五五○四號
    原        告  台灣中小企業銀行股份有限公司
    法 定 代理人  甲○○
    訴 訟 代理人  乙○○
    被        告  創意眼鏡有限公司
    兼法定代理人  丁○○
    被        告  丙○○
                  戊○○
右當事人間請求清償債務事件，本院判決如左：
    主      文
被告創意眼鏡有限公司、丁○○、丙○○、戊○○應連帶給付原告新台幣壹佰零萬
伍仟柒佰拾肆元，及如附表所示之利息、違約金。
被告丁○○應給付原告新台幣壹拾壹萬仟柒佰貳拾陸元，及其中新台幣壹拾萬玖仟
玖佰捌拾伍元部分，自民國九十年九月二日起至清償日止，按年息百分之十五計算之
利息；並逾期在六個月內給付者，按上開利率百分之十，超過六個月者，按上開利率
百分之二十加付違約金。
訴訟費用由被告創意眼鏡有限公司、丁○○、丙○○、戊○○連帶負擔十分之九；餘
由被告戊○○負擔。
本判決第一、二項於原告分別以新台幣拾肆萬陸仟元、萬捌仟元或同面額之中央
政府重大交通建設公債八十六年度甲類第十期債票為被告創意眼鏡有限公司、丁○○
、丙○○、戊○○供擔保後，得假執行。
    事      實
甲、原告方面：
一、聲明：除假執行之擔保金額外，如主文第一、二項所示。
二、陳述：
（一）被告創意眼鏡有限公司（下稱創意公司）分別於民國八十七年八月二十六日、
      八十八年六月十六日，均以被告丁○○、戊○○、訴外人陳長賜為連帶保證人
      ，分別向原告借用新台幣（下同）壹佰伍拾萬元、貳佰萬元，約定利息分別按
      原告基本放款利率加碼年息百分之零點八九、一點四八計算，並均約定逾期清
      償在六個月以內者，按上開利率百分之十，超過六個月者，按上開利率百分之
      二十計付違約金，且均分期攤還，若一期未繳，視為全部到期。嗣被告創意公
      司、丁○○、丙○○、戊○○，均於九十年五月四日，與原告另行簽定契據條
      款變更契約，將前述二筆借款有關訴外人陳長賜擔任連帶保證人之部分，變更
      為被告丙○○。詎被告創意公司僅清償部分本金，分別自九十年八月十七日、
      同年月二十七日起，即未依約清償，依前述約定，債權均視為全部到期，被告
      創意公司尚欠原告壹拾捌萬陸仟捌佰零陸元、捌拾肆萬玖仟貳佰貳拾捌元，合
      計共壹佰零萬伍仟柒佰拾肆元。爰分別依消費借貸和連帶保證之法律關係
      ，請求被告創意公司、丁○○、丙○○、戊○○連帶給付如主文第一項所示之
      本金、利息、違約金。
（二）另被告戊○○於八十六年四月二十四日，向原告請領信用卡使用，原告依約核
      發卡號第0000000000000000號之信用卡予被告戊○○使用，
      被告戊○○依約得於特約商店記帳消費，但應於繳款截止日前向原告清償，逾
      期另按週年利率百分之十五計算之利息，並約定逾期清償在六個月以內者，按
      上開利率百分之十，超過六個月者，按上開利率百分之二十計付違約金。詎被
      告戊○○至九十年九月一日止，共累計積欠壹拾壹萬仟柒佰貳拾陸元，未依
      約清償，其中壹拾萬玖仟玖佰捌拾伍元為消費款。爰依信用卡契約之約定，請
      求被告戊○○給付如主文第二項所示之本金、利息、違約金。
三、證據：提出借據、契據條款變更契約各二份、約定書四份、查詢驗證單、信用卡
    申請書、信用功能卡片消費明細表各一份為證。
乙、被告方面：
    被告創意公司、丁○○、丙○○、戊○○均未於言詞辯論期日到場，亦未提出書
    狀作何聲明或陳述。
    理      由
一、本件被告創意公司、丁○○、丙○○、戊○○，均未於言詞辯論期日到場，核無
    民事訴訟法第三百八十六條各款所列情形，爰依原告之聲請，由其一造辯論而為
    判決。
二、原告主張之前述事實，業據其提出借據、契據條款變更契約各二份、約定書四份
    、查詢驗證單、信用卡申請書、信用功能卡片消費明細表各一份為證，核屬相符
    。而依民事訴訟法第二百八十條第三項規定：「當事人對於他造主張之事實，已
    於相當時期受合法之通知，而於言詞辯論期日不到場，亦未提出準備書狀爭執者
    ，準用第一項之規定。但不到場之當事人係依公示送達通知者，不在此限。」本
    件被告創意公司、丁○○、丙○○、戊○○分別於九十年十一月五日、同年月六
    日，收受本件起訴狀繕本和言詞辯論期日通知書，此有該送達回證在卷足憑。是
    被告創意公司、丁○○、丙○○、戊○○均已於相當時期受合法之通知，而於言
    詞辯論期日不到場，亦未提出準備書狀爭執，依前述民事訴訟法第二百八十條第
    三項之規定，視為自認原告主張之事實。則原告主張之前述事實，自堪信為真實
    。
三、按借用人應於約定期限內，返還與借用物種類、品質、數量相同之物；民法第四
    百七十八條前段定有明文。本件被告創意公司於系爭借款，因未依約繳納利息視
    為到期後，僅清償部分借款，尚積欠原告創意公司壹佰零萬伍仟柒佰拾肆元
    ，已如前所述，依首揭民法第四百七十八條前段之規定，自應負擔返還借款之責
    任。次按，保證債務之所謂連帶，係指保證人與主債務人負同一債務，對於債權
    人各負全部給付之責任者而言，此就民法第二百七十二條第一項規定連帶債務之
    文義參照觀之甚明；最高法院四十五年度台上字第一四二六號判例亦著有明文。
    本件被告丁○○、丙○○、戊○○擔任被告創意公司之連帶保證人，復如前所述
    ，則依前述最高法院四十五年度台上字第一四二六號判例之意旨，被告丁○○、
    丙○○、戊○○自應就被告創意公司，向原告借貸之借款，與被告創意公司負擔
    連帶給付之責任。末按，信用卡持卡人應於當期繳款截止日前，將應付帳款全數
    繳納；原告與被告戊○○簽定之信用卡約定條款第十五條約定有明文。本件被告
    戊○○至九十年九月一日止，共累計積欠壹拾壹萬仟柒佰貳拾陸元，未依約清
    償，其中壹拾萬玖仟玖佰捌拾伍元為消費款，亦如前所述，則依前述信用卡約定
    條款第十五條之約定，被告戊○○自應負擔清償之責任。從而，原告依消費借貸
    和連帶保證之法律關係，請求被告創意公司、丁○○、丙○○、戊○○連帶給付
    如主文第一項所示之本金、利息、違約金；以及信用卡約定條款之約定，請求被
    告戊○○給付如主文第二項所示之本金、利息、違約金；均為有理由，應予准許
    。另本件原告陳明願供擔保後，請准宣告假執行，核無不合，爰酌定相當之擔保
    金額，予以准許。
四、據上論結，原告之訴為有理由，依民事訴訟法第三百八十五條第一項前段、第七
    十八條、第八十五條第一項但書、第八十五條第二項、第三百九十條第二項，判
    決如主文。
中      華      民      國    九十      年     十一     月    二十八    日
                                 民事第六庭法      官  姜悌文
右為正本係照原本作成
如對本判決上訴，須於判決送達後廿日內向本院提出上訴狀
中      華      民      國    九十      年     十一     月    二十八    日
                                            法院書記官  陳鳳瀴


司法院資訊處製作；財團法人民間司法改革基金會備份。
